【裁判字號】    95,簡上,4
【裁判日期】    950426
【裁判案由】    竊盜
【裁判全文】
臺灣士林地方法院刑事判決               95年度簡上字第4號
上  訴  人
即  被  告  甲○○
                    （另案在臺灣臺北監獄士林分監執行中）
上列上訴人因竊盜案件，不服中華民國94年11月8 日本院94年度
士簡字第1169號第一審刑事簡易判決（聲請簡易判決處刑案號：
臺灣士林地方法院檢察署94年度偵字第9947號），提起上訴，本
院管轄之第二審合議庭判決如下：
    主  文
上訴駁回。
    事  實
一、甲○○前曾因竊盜案件，經法院於民國93年12月6 日判處拘
    役50日確定（非累犯），猶不知悔改，復意圖為自己不法所
    有，於94年8 月7 日下午4 時30分許，在臺北縣汐止市火車
    站工程第203 標工地內，竊取基泰營造股份有限公司（下稱
    基泰公司）所有之不銹鋼包板20片（約值新臺幣五萬元）得
    手，正欲離去之際，適為基泰公司工地負責人乙○○發現報
    警，甲○○則趁機逃逸。
二、案經臺北縣政府警察局汐止分局報請台灣士林地方法院檢察
    署檢察官聲請簡易判決處刑。
    理  由
一、訊據上訴人即被告雖矢口否認有何竊盜犯行，辯稱：伊以為
    放在垃圾及雜物上之鋁片是廢棄物，才將它拿走，不是拿走
    不鏽鋼包板，也不是一批云云。然查：
  (一)上訴人如何於上述時地竊取不銹鋼包板，並將竊得之鋼板搬
    上腳踏車上準備載走時，被基泰公司工地負責人乙○○發現
    報警查獲等情，業據上訴人於警詢時及偵查中供述綦詳（見
    9947號偵查卷第5 頁、2262號偵查卷第26頁），核與目擊證
    人乙○○於警詢時證稱情節相符（見9947號偵查卷第8 頁）
    ，並有現場及贓物照片四紙附卷可資佐證。
  (二)上訴人在臺北縣汐止市火車站工程第203 標工地內，竊取不
    鏽鋼包板20塊（約值新臺幣五萬元），該批不鏽鋼包板係放
    置在火車站三樓月台，工地人員進出有管制等情，已據證人
    乙○○於警詢時證述明確（見9947號偵查卷第8 頁）。是上
    訴人辯稱鋁片係放在垃圾及雜物上之廢棄物云云，核與事實
    不符。
  (三)上訴人所竊取不鏽鋼包板為20塊，聲請簡易判決處刑書記載
    為「1 批」，數量固非明確，應更正為「20塊」，惟無礙於
    被告竊盜事實之認定。
  (四)綜上所述，上訴人所辯，顯係卸責之詞，不足採信。本件事
    證明確，上訴人竊盜犯行洵堪認定。
二、核上訴人所為，係犯刑法第320 條第1 項之竊盜罪。原審認
    定被告罪證明確，適用刑法第320 條第1 項、第41條第1 項
    ，罰金罰鍰提高標準條例第1 條前段、第2 條之規定，並審
    酌一切情狀，量處有期徒刑四月，如易科罰金以參佰元折算
    壹日，其認事用法並無不當，量刑亦稱妥適，上訴人指摘原
    判決有誤，核無理由，上訴應予駁回。
據上論斷，應依刑事訴訟法第455 條之1 第1 項、第3 項、第36
8 條，判決如主文。
本案經檢察官呂永魁到庭執行職務。
中    華    民    國    95    年    4     月    26    日
                  刑事第四庭審判長法  官  謝靜恆
                                  法  官  許碧惠
                                  法  官  周明鴻
以上正本證明與原本無異。
本件不得上訴。
                                  書記官  楊哲偉
中    華    民    國    95    年    4     月    27    日


司法院資訊處製作；財團法人民間司法改革基金會備份。
